臺灣士林地方法院刑事判決　　　　　　　　110年度訴字第9號
公　訴　人　臺灣士林地方檢察署檢察官
被　　　告　廖允蒼



上列被告因傷害等案件，經檢察官提起公訴（109 年度調偵緝字
第59號），本院判決如下：
    主  文
廖允蒼共同犯傷害罪，處拘役肆拾日，如易科罰金，以新臺幣壹
仟元折算壹日。
    事  實                                
一、廖允蒼與林韋杰素不相識（林韋杰同日涉犯傷害罪嫌部分，
    業經不起訴處分確定），兩人為址設臺北市○○區○○○路
    0 號南港展覽館4 樓M 區相鄰攤位裝潢商之拆除工人，民國
    108 年11月18日晚上6 時40分許，兩人在南港展覽館4 樓M
    區602 號攤位附近，因攤位拆除作業問題發生口角爭執，廖
    允蒼即夥同數名真實姓名年籍不詳之成年人，共同基於傷害
    他人身體之故意及於過程中縱有毀棄損壞林韋杰物品亦不違
    背本意之不確定故意等犯意聯絡，徒手或持鋁棒毆打林韋杰
    之頭部及身體，致林韋杰受有右側眉部撕裂傷2X0.3 公分、
    左前額紅腫3X3 公分、顏面擦傷2 處1X0.2 公分、1.5X 1公
    分、頸部紅腫擦傷6 處4X1 公分、2X0.5 公分、4X4 公分、
    3X0. 1公分、3X0.1 公分、3X3 公分、右大腿紅腫7X4 公分
    及左手擦傷0.2X0.2 公分等傷害，併使林韋杰原配戴於臉部
    之眼鏡鏡框扭曲變形、鏡片掉落而不堪使用，足生損害於林
    韋杰。
二、案經林韋杰訴由台北市政府警察局南港分局報請臺灣士林地
    方檢察署檢察官偵查起訴。 
    理  由
壹：程序部分
一、被告廖允蒼與告訴人林韋杰於110 年3 月29日在本院達成和
    解，被告承諾於同年4 月20日前給付告訴人新台幣( 下同)
    8 千元，於同年5 月20日前再給付告訴人8 千元，告訴人則
    同意於全數收受被告上開款項後始撤回本件告訴，有本院
    110 年度附民字第227 號和解筆錄在卷可憑。惟被告迄本院
    同年8 月30日審判期日前尚未履行和解條件，並稱: 其從4
    月初即無工作迄今，沒有辦法履行，也沒有與告訴人聯繫等
    語( 見本院卷第85、90頁) ，是本件被告未履行和解內容，
    告訴人撤回告訴之條件並未成就，本院自應為實體審判，先
    予敘明。
二、本件資以認定事實之所有被告以外之人於審判外之供述證據
    ，檢察官及被告於本院準備程序時均表示同意作為證據（見
    本院卷第35至36頁），本院審酌上開證據作成時之情況，無
    不當取供或違反自由意志而陳述等情形，且與本案待證事實
    具有關聯性，認為以之作為本案證據乃屬適當；又所有援用
    之非供述證據亦無證據證明係公務員違背法定程序所取得，
    自均有證據能力。
貳：實體部分
一、被告對其於事實欄所載時地，與告訴人發生肢體衝突，致告
    訴人受傷等情，坦白承認；就事實欄所載毀損情事，則辯稱
    : 我有參與打架，但眼鏡部分不確定是否我弄壞，也不知道
    是否有揮到告訴人的眼鏡云云。
二、經查:
（一）被告傷害告訴人的犯罪行為，已經被告坦白承認，對照告
      訴人的指訴、證人林永盛、李岡哲於作證表示：案發當天
      被告、數名不知情人士與告訴人確實有發生肢體衝突等過
      程互相一致，另有臺北市立聯合醫院忠孝院區108 年11月
      18日驗傷診斷證明書及該院109 年8 月7 日北市醫忠字第
      10930202600 號函暨函附之告訴人就醫資料可以做為證據
      ，因此被告傷害的犯行可以認定。
（二）被告毀損告訴人眼鏡的犯罪行為，經告訴人明確指訴，與
      證人李岡哲證稱: 我在現場清理東西時，有撿到他的眼鏡
      ，鏡框歪掉，鏡片有一片掉落；( 告訴人當天被打歪的眼
      鏡) 是我撿起來還給他的等語( 見109 年偵字第969 號卷
      第62頁) 相符，並有告訴人的眼鏡在此次肢體衝突後已扭
      曲變形不堪使用之照片( 109 年偵字第969 號卷第56、57
      頁) 可以當做憑據。雖然被告辯稱他不知道或不確定告訴
      人眼鏡毀損是否是他所造成之結果，但是人和人發生肢體
      衝突，除導致身體受傷外，配戴於臉上之眼鏡在肢體衝突
      中同遭損壞，也是一般人可預見之情節。且刑法所謂的共
      同正犯，是共同實行犯罪行為之人，在共同意思範圍內，
      各自分擔犯罪行為之一部分，相互利用他人行為，以達其
      目的，所以犯罪的成立不以全部共犯都參與每一部分的行
      為為必要。本件被告與告訴人及事實欄所載數名年籍不詳
      之成年人發生肢體衝突，告訴人所受傷勢包含右側眉部撕
      裂傷、左前額紅腫、顏面擦傷等，該等部位很接近眼鏡配
      戴位置，被告及事實欄所載共同為傷害行為的數人，應該
      可以預見靠近該受傷部位的肢體衝突會造成眼鏡毀壞不堪
      使用，被告等人依然為之，可以認定具有容任眼鏡毀損的
      情形發生之不確定故意無誤，並不以被告必須參與每一個
      階段的行為必要，因此被告關於毀損的上開辯解，尚不足
      採。
（三）被告基於直接傷害故意及間接毀損故意，同時傷害告訴人
      之身體及損壞告訴人所有之眼鏡，本件犯行事證明確，應
      予依法論處。
三、論罪科刑:
（一）被告行為後，刑法第354 條固已於108 年12月3 日修正，
      同年月25日公布，並於同年月27日施行。此次修正只是將
      原條文本應適用刑法施行法第1 條之1 第2 項前段規定提
      高30倍之罰金刑部分，直接修正為現行條文規定之數額，
      原條文規定之要件內容或處罰輕重都沒有變更，還不致於
      產生有利被告與否的問題，所以不用為新舊法之比較，而
      應該依一般法律適用原則，適用裁判時法即修正後之現行
      刑法第354 條之規定。
（二）被告的行為，犯刑法第277 條第1 項之傷害罪及同法第35
      4 條之毀損罪。被告與數名真實姓名年籍不詳之成年人，
      有犯意聯絡及行為分擔，應論以共同正犯。被告以一行為
      同時犯上開二個罪名，為想像競合犯，應依刑法第55條前
      段之規定，從一重之傷害罪論斷。
（三）量刑部分：以行為人責任為基礎，審酌被告與告訴人因工
      作關係發生口角爭執，未能理性溝通，或以其他和平手段
      謀求解決，即悍然暴力相向等情，併考量被告於審理中雖
      坦認傷害犯行，但與告訴人和解後未能履行之犯後態度、
      告訴人之傷勢、所毀損眼鏡之價值及斟酌被告之素行( 見
      臺灣高等法院被告前案紀錄表在卷) 、本件肢體衝突之情
      節，及被告自陳高職畢業，目前為單親，需照顧小孩，因
      受新冠肺炎影響，自今年4 月迄今均無工作等家庭經濟與
      生活狀況等一切情狀，量處如主文所示之刑，併諭知易科
      罰金之折算標準。
據上論斷，應依刑事訴訟法第299 條第1 項前段判決如主文。
本案經檢察官卓巧琦提起公訴，檢察官林聰良、林嘉宏到庭執行
職務。
中    華    民    國  110     年    9     月    27    日
                  刑事第一庭審判長法  官  蘇素娥
                                  法  官  楊秀枝
                                  法  官  黃于真
以上正本證明與原本無異。
如不服本判決應於收受判決後20日內向本院提出上訴書狀，並應
敘述具體理由；其未敘述上訴理由者，應於上訴期間屆滿後20日
內向本院補提理由書（均須按他造當事人之人數附繕本）「切勿
逕送上級法院」。因疫情而遲誤不變期間，得向法院聲請回復原
狀。
                                  書記官  吳旻玲
中    華    民    國   110    年    9     月    27    日
附錄本案論罪科刑法條：
中華民國刑法第277條
傷害人之身體或健康者，處五年以下有期徒刑、拘役或五十萬元
以下罰金。
犯前項之罪，因而致人於死者，處無期徒刑或七年以上有期徒刑
；致重傷者，處三年以上十年以下有期徒刑。
 
中華民國刑法第354條
毀棄、損壞前二條以外之他人之物或致令不堪用，足以生損害於
公眾或他人者，處二年以下有期徒刑、拘役或一萬五千元以下罰
金。